臺灣高等法院高雄分院刑事裁定
111年度原抗字第5號
抗  告  人  
即  被  告  潘榮富



選任辯護人  孫安妮律師
上列抗告人因違反槍砲彈藥刀械管制條例案件，不服臺灣屏東地
方法院中華民國111年11月24日羈押裁定（111年度原訴字第27號
），提起抗告，本院裁定如下：
    主  文
抗告駁回。
    理  由
一、原審認抗告人即被告潘榮富(下稱被告)涉嫌違反槍砲彈藥刀
    械管制條例第8條第4項非法持有非制式手槍、第12條第4項
    非法持有子彈罪嫌重大，其有多次遭通緝紀錄，且於原審準
    備程序翻異供述，有勾串共犯周志偉及證人陳鏡文之虞。本
    件被告有刑事訴訟法第101條第1項第1款、第2款之羈押原因
    及必要，裁定被告自民國111年11月29日起羈押3月，並禁止
    接見通信在案。
二、抗告意旨略以：本件除共同被告周志偉之片面指述外，並無
    其他積極證據足以證明系爭槍彈是被告交付給周志偉，且周
    志偉之供述實為獲減刑寬典之陳述，可信度非無疑義。本案
    自111年4月3日追加起訴迄今已審理逾7個月，顯無以串證為
    羈押理由之必要。本件羈押非不得已之最後手段，亦不符比
    例原則，請求撤銷羈押裁定云云。
三、按被告經法官訊問後，認為犯罪嫌疑重大，而有下列情形之
    一者，非予羈押，顯難進行追訴、審判或執行者，得羈押之
    ：㈠逃亡或有事實足認為有逃亡之虞者；㈡有事實足認為有湮
    滅、偽造、變造證據或勾串共犯或證人之虞者；㈢所犯為死
    刑、無期徒刑或最輕本刑為五年以上有期徒刑之罪者，刑事
    訴訟法第101條第1項第1、2、3款定有明文。所謂犯罪嫌疑
    重大，係指就現有之證據，足認被告成立犯罪之可能性甚大
    而言，其與案情是否重大、罪名是否重大有異，更與被告是
    否構成犯罪無所關涉。又所謂有事實足認為有湮滅、偽造、
    變造證據或勾串共犯或證人之虞者，以此理由羈押之目的，
    在於確保證據之存在及真實。因此，如有部分證物尚待扣押
    ，不予羈押，被告可能加以湮滅、偽造、變造者；或尚有共
    犯或證人待查證，不予羈押，被告可能勾串共犯或證人為虛
    偽陳述者；或其他有湮滅、偽造、變造各種證據之嫌疑存在
    者，均得認為有湮滅、偽造、變造證據或勾串共犯或證人之
    虞。此種情形，得依案件之性質、態樣及偵查之進展、被告
    之供述為綜合之判斷。再法院為羈押之裁定時，其本質上係
    屬為保全被告到案使刑事訴訟程序得以順利進行，或為保全
    證據，或為擔保嗣後刑之執行程序，而對被告所實施剝奪其
    人身自由之強制處分，故法院須審查者，應為被告犯罪嫌疑
    是否重大，及有無賴此保全偵、審程序進行或執行之必要；
    是關於羈押原因之判斷，尚不適用訴訟上之嚴格證明原則，
    亦不要求確信有罪之心證。
四、經查：
  ㈠被告於111年10月25日原審準備程序及同年11月14日訊問期日
    均否認違反槍砲彈藥刀械管制條例第8條第4項之持有具有殺
    傷力之非制式手槍及同條例第12條第4項之持有具有殺傷力
    之子彈等犯行，惟被告涉犯上開犯行，除有被告於警詢及偵
    查之自白外，並與同案被告即證人周志偉於警詢及偵查之證
    述互核相符，且有屏東縣政府警察局搜索扣押筆錄、扣押物
    品目錄表、扣案槍彈、刑案照片、屏東縣政府警察局槍枝性
    能檢測報告表、內政部警政署110年12月22日刑鑑字第11080
    39266號鑑定書等證據附卷可稽，足認被告涉嫌持有具有殺
    傷力之非制式手槍、持有具有殺傷力之子彈等罪罪嫌疑重大
    。　　
　㈡被告前於96、97、102、109年間均有涉犯得易科罰金之罪而
    遭通緝之紀錄，此有臺灣高等法院被告前案紀錄表及通緝紀
    錄表在卷可查，被告於犯輕罪尚且不願面對刑責，而本件被
    告遭起訴之槍砲彈藥刀械管制條例第8條第4項為3年以上10
    以下有期徒刑之罪，更可預見被告不甘面對重罪刑責而有逃
    亡之可能性，被告為脫免將來刑事審理及刑之執行，自有充
    足的動機逃亡，有事實足認被告有逃亡之虞；又檢察官於原
    審準備程序中業已聲請傳喚證人周志偉、陳鏡文行交互詰問
    ，然被告於警詢自述：伊叫周志偉、陳鏡文至其屏東縣○○鄉
    ○○路00○0號戶籍地居住等語，於訊問期日另自陳：認識陳鏡
    文已達7年，認識周志偉快1年等語，且證人周志偉於案發前
    之槍枝查扣地點即屏東縣○○鄉○○路00○0號，有屏東縣政府警
    察局搜索扣押筆錄１份在卷可查，更可證案發前渠等即已關
    係匪淺，被告於原審既翻異其供述，以被告與2位證人之交
    情，非無勾串周志偉、陳鏡文為有利於己證述之可能，有事
    實足認被告有勾串共犯及證人之虞。是本件被告有刑事訴訟
    法第101條第1項第1款、第2款之羈押原因，應堪認定。
　㈢被告於原審自陳：伊從事捕魚工作1年多可以開船了、有去考
    駕照等語，可知被告另有駕駛船舶之能力，倘命被告具保、
    限制住居、定期至派出所報到，甚至限制出境、出海等侵害
    較小之手段，難以避免被告駕船偷渡海外之可能，是本案於
    現階段對被告施以羈押之替代手段尚不足以確保本案日後審
    判程序之順利進行。復因被告所涉持有具有殺傷力之非制式
    手槍及持有具有殺傷力之子彈等犯行，對社會治安危害重大
    ，經權衡國家刑事司法權之有效行使、社會秩序、公共利益
    及被告人身自由之私益與防禦權受限制之程度，原審認對被
    告為羈押並禁止接見、通信處分核屬適當、必要，合乎比例
    原則而有羈押之必要。本院經核閱本件卷證資料，並參酌被
    告於111年6月2日因另案入監執行，於同年11月29日執行完
    畢出監，原審以上開事由而為上開羈押並禁止接見通信之裁
    定，其認事用法，均無違誤。抗告意旨執上開情詞，指摘原
    裁定不當，為無理由，應予駁回。
據上論結，應依刑事訴訟法第412 條，裁定如主文。
　　
中　　華　　民　　國　　111 　年　　12　　月　　12　　日
                  刑事第六庭    審判長法  官  李政庭
                                      法  官  毛妍懿
                                      法  官  施柏宏
以上正本證明與原本無異。
不得再抗告。
中　　華　　民　　國　　111 　年　　12　　月　　12　　日
                                      書記官  沈怡瑩